【裁判字號】    98,交聲,2645
【裁判日期】    980820
【裁判案由】    聲明異議
【裁判全文】
臺灣臺中地方法院交通事件裁定        98年度交聲字第2645號
原處分機關  交通部公路總局臺中區監理所豐原監理站
異  議  人  甲○○
即受處分人
上列異議人即受處分人因違反道路交通管理處罰條例案件，對於
交通部公路總局臺中區監理所豐原監理站於民國98年8月5日所為
之裁決（豐監稽違字第裁63-Z00000000號違反道路交通管理事件
裁決書），聲明異議，本院裁定如下：
    主  文
異議駁回。
    理  由
一、原處分機關略以：異議人即受處分人甲○○（以下稱受處分
    人）於民國（下同）98年8月4日下午3時54分許，駕駛車牌
    號碼336－RZ號自用大貨車，在國四東向8KM處，因酒後駕車
    ，經對駕駛人施以酒精濃度呼氣測試，測得酒測值為0.28MG
    /L（標準值為0.25MG/L）之違規，經內政部警政署國道公路
    警察局第三警察隊員警以其有違反道路交通管理處罰條例第
    35條第1項第1款規定之行為，而以公警局交字第Z00000000
    號舉發違反道路交通管理事件通知單當場製單舉發。茲因受
    處分人曾因酒後駕車違規提起聲明異議，經臺灣彰化地方法
    院以97年度交聲字第1393號交通事件裁定吊扣小型車駕駛執
    照1年（期間自97年11月28日起至98年11月27日止），受處
    分人於吊扣期間再有酒後駕車行為，本站遂依道路交通管理
    處罰條例第35條第3項前段、第67條第2項之規定，於98年8
    月5日以豐監稽違字第裁63-Z00000000號違反道路交通管理
    事件裁決書，裁處受處分人罰鍰新臺幣（下同）6萬元（98
    年8月5日已繳納罰鍰6萬元）、吊銷駕駛執照、3年內禁考，
    逾期則依裁決書處罰主文規定裁處，於法並無不合等語。
二、本件受處分人聲明異議意旨略以：因本人為家中經濟來源，
    上有母親下有妻小，只依靠這張駕照養活一家，現在經濟不
    景氣，工作也不是很好找，希望駕照可以吊扣1年，不要吊
    銷3年，為此聲明異議等語。
三、按「汽車駕駛人有飲用酒類或其他類似物後其吐氣所含酒精
    濃度超過每公升0.25毫克或血液中酒精濃度超過百分之0.05
    以上，不得駕車。」、「汽車駕駛人，駕駛汽車經測試檢定
    有酒精濃度超過規定標準者，處1萬5千元以上6萬元以下罰
    鍰，並當場移置保管該汽車及吊扣其駕駛執照1年。」道路
    交通安全規則第114條第1項第2款、道路交通管理處罰條例
    第35條第1項第1款分別定有明文。又「汽車駕駛人經依第1
    項規定吊扣駕駛執照，並於吊扣期間內再有第1項情形者，
    處6萬元罰鍰，並當場移置保管該汽車及吊銷其駕駛執照。
    」、「汽車駕駛人，因違反本條例及道路交通安全規則之規
    定，受吊銷駕駛執照處分時，吊銷其持有各級車類之駕駛執
    照」、「汽車駕駛人，曾依第29條第4項、第30條第3項、第
    35條第3項前段、第4項前段、第37條第3項、第43條、第61
    條第1項第3款、第4款後段規定吊銷駕駛執照者，3年內不得
    考領駕駛執照。」道路交通管理處罰條例第35條第3項、第6
    8條、第67條第2項前段亦分別定有明文。
四、經查本件受處分人於97年11月12日，因酒後駕駛車牌號碼2F
    －3189號自用小客車違規提起聲明異議，經臺灣彰化地方法
    院以97年度交聲字第1393號交通事件裁定吊扣小型車駕駛執
    照1年（期間自97年11月28日起至98年11月27日止）乙情，
    業經原處分機關於移送書中敘明，並有臺灣彰化地方法院97
    年度交聲字第1393號交通事件裁定、違規查詢報表各1份附
    卷可稽。又受處分人於前揭駕駛執照吊扣期間，於98年8月4
    日下午3時54分許，駕駛車牌號碼336－RZ號自用大貨車，在
    國四東向8KM處，因酒後駕車，經對駕駛人施以酒精濃度呼
    氣測試，測得酒測值為0.28MG /L（標準值為0.25MG/L）之
    違規，經內政部警政署國道公路警察局第三警察隊員警以其
    有違反道路交通管理處罰條例第35條第1項第1款規定之行為
    ，而以公警局交字第Z00000000號舉發違反道路交通管理事
    件通知單當場製單舉發，嗣經原處分機關以受處分人違規事
    實明確，依道路交通管理處罰條例第35條第3項、第67條第2
    項之規定，於98年8月5日以豐監稽違字第裁63-Z00000000號
    違反道路交通管理事件裁決書，裁處受處分人罰鍰6萬元（
    98年8月5日已繳納罰鍰6萬元）、吊銷駕駛執照（包括各級
    車類之駕駛執照）、3年內禁考等事實，為受處分人所坦承
    ，並有內政部警政署國道公路警察局第三警察隊公警局交字
    第Z00000000號舉發違反道路交通管理事件通知單、交通部
    公路總局臺中區監理所豐原監理站豐監稽違字第裁63-Z0000
    0000號違反道路交通管理事件裁決書、違規查詢報表、汽車
    車籍查詢各1份附卷可稽，堪信屬實。再者，受處分人縱可
    能因遭吊銷駕照而致其經濟謀生有所影響，惟受處分人應深
    思，此結果之發生全係因自己之不當行為所致，其飲酒之後
    ，自可不駕駛車輛，然其卻無視法律規定，貿然行之，受處
    分人以上開情詞置辯，並無可採。
五、綜上所述，受處分人確於上揭時、地有上開酒駕違規行為。
    從而，原處分機關以受處分人於吊扣駕駛執照期間內，又有
    酒駕違規之行為，而依道路交通管理處罰條例第35條第3項
    之規定，裁處異議人罰鍰6萬元（98年8月5日已繳納罰鍰6萬
    元）、吊銷駕駛執照（包括各級車類之駕駛執照）、3年內
    禁考，逾期則依處罰主文規定裁處，於法並無違誤或不當之
    處。本件受處分人之異議為無理由，應予駁回。
六、據上論斷，應依道路交通管理處罰條例第87條第2項、道路
    交通案件處理辦法第19條，裁定如主文。
中    華    民    國    98    年    8     月    20    日
                  刑事第五庭    法  官  朱光國
上正本證明與原本無異。
如不服本裁定，應於送達後五日內，向本院提出抗告狀。
                                書記官  張孝妃
中    華    民    國    98    年    8     月    20    日


司法院資訊處製作；財團法人民間司法改革基金會備份。
